【裁判字號】    99,抗,1366
【裁判日期】    991027
【裁判案由】    強制執行
【裁判全文】
臺灣高等法院民事裁定                  99年度抗字第1366號
抗  告  人  甲  ○
上列抗告人與相對人乙○○間假處分事件，對於中華民國99年5
月27日臺灣桃園地方法院99年度裁全字第59號裁定，提起抗告，
本院裁定如下：
    主  文
抗告駁回。
抗告訴訟費用由抗告人負擔。
    理  由
一、按債權人就金錢請求以外之請求，因請求標的之現狀變更，
    有日後不能強制執行，或甚難強制執行之虞，欲保全強制執
    行者，得聲請假處分，此為民事訴訟法第532條第1項、第2
    項所明定。又債權人聲請假處分應就其請求及假處分之原因
    釋明之，前項釋明如有不足，而債權人陳明願供擔保或法院
    認為適當者，法院得定相當之擔保，命供擔保後為假處分，
    同法第533條準用第526條第1項、第2項亦定有明文。次按假
    處分乃為保全強制執行方法之一種，苟合於假處分條件，並
    經債權人敘明假處分之原因存在，法院即得為假處分之裁判
    ，至債權人起訴主張之實體上理由是否正當，乃屬本案判決
    問題，非假處分裁判中所能解決（最高法院89年度台抗字第
    31號裁定意旨參照）。
二、經查，相對人主張伊與抗告人間請求移轉登記如原裁定附表
    所示18筆土地及桃園縣桃園市○路段633地號土地（下稱633
    地號土地）應有部分，經原法院97年度訴字第1503號及本院
    98年度重上字第678號先後審理判決，伊已提起第三審上訴
    中，尚未確定等情，已據提出原裁定附表所示18筆土地登記
    謄本、原法院97年度訴字第1503號判決、本院98年度重上字
    第678號判決為證（見原法院卷第5-47、48-54、55-59頁）
    ，應認相對人就其請求已盡釋明之責。次查，抗告人於民國
    （下同）99年5月6日將633地號土地辦理預告登記，並於同
    年月19日辦理所有權移轉登記予第三人蔡賢柏，此有相對人
    提出633地號土地登記謄本暨異動索引可查（見原法院卷第
    60-64頁），堪認相對人亦已就請求標的之現狀變更，有日
    後不能強制執行或甚難執行之虞之假處分原因為相當之釋明
    。相對人復已陳明願供擔保，以補釋明之不足，揆諸上開說
    明，已符合假處分之要件，自應准許。
三、抗告意旨雖以：相對人於本案訴訟第一審先位請求土地所有
    權移轉登記，備位請求金錢給付，原法院固以97年度訴字第
    1503號判決相對人先位之訴勝訴，然伊提起上訴後，經本院
    98年度重上字第678號判決改判相對人先位之訴敗訴，備位
    之訴為有理由，先位之訴部分因訴訟標的價額超過新臺幣（
    下同）150萬元，經相對人提起第三審上訴，惟備位之訴部
    分，因訴訟標的金額未逾150萬元，已告確定，伊於99年5月
    5日以桃園中路郵局存證信函第568號通知相對人受領，然遭
    相對人拒絕受領後，已向臺灣桃園地方法院提存所辦理清償
    提存完畢，故相對人對伊已無債權，相對人本件聲請假處分
    之請求，已無保全之必要云云，並提出存證信函及原法院提
    存所99年度存字第689號提存書為證（見本院卷第19-23頁）
    。然此，乃屬本案判決問題，非本件保全程序所得加以審酌
    。抗告意旨另以，伊於99年5月19日就633地號土地辦理所有
    權移轉登記予第三人，係為履行前開第二審判決所命金錢給
    付義務，始售地取款，並非脫產或逃避債務，相對人並未充
    足釋明抗告人有日後不能強制執行或甚難執行之虞，原裁定
    准相對人可供擔保以補釋明不足，非屬正確云云。惟抗告人
    既將相對人請求之標的即633地號土地之現狀予以變更，有
    如前述，顯有日後不能強制執行或甚難執行之虞之假處分原
    因，抗告人上開主張，亦不足取。從而原法院所為准相對人
    供擔保後，就原裁定附表所示之不動產禁止處分範圍不得為
    讓與、設定抵押、出租及其他一切處分行為，並無違誤。抗
    告意旨指摘原裁定不當，聲明廢棄，為無理由，應予駁回。
據上論結，本件抗告為無理由，依民事訴訟法第495條之1第1項
、第449條第1項、第95條、第78條，裁定如主文。
中    華    民    國    99    年    10    月    27    日
                  民事第十九庭
                        審判長法  官  張  蘭
                              法  官  黃莉雲
                              法  官  王漢章
正本係照原本作成。
本裁定除以適用法規顯有錯誤為理由外，不得再抗告。如提起再
抗告，應於收受後10日內委任律師為代理人向本院提出再抗告狀
。並繳納再抗告費新台幣１千元。
中    華    民    國    99    年    10    月    27    日
                              書記官  林淑貞

司法院資訊處製作；財團法人民間司法改革基金會備份。
